【裁判字號】    92,易,695
【裁判日期】    920430
【裁判案由】    傷害等
【裁判全文】
臺灣臺中地方法院刑事判決                          九十二年度易字第六九五號
    公  訴  人  台灣台中地方法院檢察署檢察官
    被      告  甲○○
    指定辯護人  本院公設辯護人丙○○
右列被告因傷害等案件，經檢察官提起公訴（九十一年度偵字第一二一號、九十
一年度偵字第一六七三三號），本院判決如左：
    主  文
甲○○殺人未遂，處有期徒刑伍年。
    事  實
一、甲○○於民國九十一年四月十四日十二時三十分許，在臺中市○○街○段二六五
    號前，因見其妻丁○○（已於九十一年五月十三日與甲○○離婚）與男朋友乙○○手牽手走在一起，竟心生不滿，乃基於殺人（殺害乙○○）及毀損汽車之犯意
    ，駕駛其所承租而為環球小客車租賃股份有限公司所有之車牌號碼２Ｑ─８３８
    ３號自用小客車，自後方衝撞乙○○，丁○○也被撞及，惟因丁○○走在車道靠
    近騎樓內側，因而受有左腳踝骨骨折之輕微傷害（丁○○已於檢察官偵查中撤回
    對甲○○傷害之告訴），而乙○○則受有頭部外傷、左側第三至第七肋骨骨折併
    連枷胸及血胸等傷害，經送醫急救而沒有生死亡之結果。甲○○所駕之上開車輛
    則於衝撞丁○○、乙○○二人後再撞到路旁房屋騎樓門柱，車頭保險桿、引擎蓋
    等處嚴重毀損，致生損害於環球小客車租賃股份有限公司。
二、案經環球小客車租賃股份有限公司代表人黃保榮告訴及乙○○訴由臺中市警察局
    第三分局報請台灣台中地方法院檢察署檢察官偵查起訴。
    理  由
一、被告甲○○雖然坦承有於右揭時地駕駛上開汽車撞及乙○○與丁○○，致乙○○
    與丁○○受有上開傷害之事實不諱，惟否認有何犯行，辯解稱其無殺人之故意，
    因為事故發生之前，其已經找尋丁○○二日而沒有睡覺，見到謝謏晶與乙○○走
    在一起，其起先是將車子慢慢靠近，想要叫他們停下，靠近時不小心誤踩油門而
    撞到他們，車子也因此而撞到騎樓的柱子而受損云云。然查，被害人丁○○於警
    訊中供稱「當時我站裡面我男朋友乙○○站外面，甲○○開車先撞一小力，然後
    我就跌倒，我男朋友乙○○站不穩而甲○○再加速衝撞我男朋友乙○○。」於檢
    察官偵查中也供稱「（甲○○）沒有（先叫我們再開車靠近我們），他直接從後
    面撞過來，先撞到我，我跌倒他再加速撞上乙○○。」於本院審理時再供稱「當
    時被告不是誤踩油門而撞到我們，因為他先小力撞我們一下，我們跌倒後，我爬
    起來，乙○○來不及爬起來，被告又將乙○○撞到騎樓裡面去。」參照被害人丁○○之供詞，已經足以認定被告並非誤踩汽車油門而撞到被害人，且查被害人二
    人當時既係手牽手併行於道路邊，而被告係駕駛汽車自後方而來，也應係大致與
    被害人平行，若係平行誤踩油門而撞到被害人，被害人乙○○不可能被撞至騎樓
    裡面，是被告所開之汽車車頭必係靠近被害人所在之位置，從道路斜向騎樓直接
    往被害人所在之方向衝撞，而後汽車始會再衝撞到騎樓之柱子，其有以汽車故意
    撞被害人之事實應堪認定，被告所為辯解乃屬推諉卸責之詞，不足以採信。公訴
    人雖然以被告駕車撞倒乙○○及丁○○後有下車察看，經丁○○斥責並見乙○○
    受傷昏迷即害怕而逃離，若被告真有殺人之故意，行兇後逃離現場已不及，應不
    致下車察看，亦不會因丁○○之指斥方逃離，而認為被告就駕駛汽車衝撞被害人
    乙○○部分無殺人之故意。惟查丁○○於警訊及檢察官偵查中，一再指稱被告於
    撞倒其與乙○○，下車之後尚且持刀柄作勢要毆打，而被告於警訊中也供稱有拿
    開山刀刀套嚇唬被害人之事實，是被告下車察看，應係欲再與丁○○及乙○○理
    論、教訓、洩憤，尚難以其沒有即時離開現場，就認為其沒有殺人之故意。另查
    被害人乙○○被撞之後，受有如事實欄所載之傷害，有診斷證明書一紙卷可稽，
    依照其所受之傷害程度甚為嚴重之情形觀之，益見被告有致乙○○於死之故意。
    末查被告以汽車撞及騎樓柱子而毀損部分，因被告於駕車衝撞乙○○及丁○○時
    ，已明知會造成車輛毀損，雖車輛之嚴重毀損係因撞到門柱所致，惟被告既高速
    衝撞行走於路旁之乙○○（由告訴人所受之傷勢嚴重即可得知係高速駕車衝撞）
    及丁○○，且依前所述，被告係自道路斜向騎樓方向衝撞，自應認識到有會撞到
    路旁房屋門柱而致車輛毀損，被告既有此毀損之不確定故意，且亦造成上開車輛
    車頭保險桿、引擎蓋等處嚴重毀損之事實發生，致環球小客車租賃股份有限公司
    受有損害，是被告此部份犯行也堪認定，其所為辯解，應係卸責之詞，不足以採
    信。
二、核被告所為，係犯刑法第第二百七十一條第一項、第二項之殺人未遂罪及第三百
    五十四條之毀損一般物品罪，所犯上開二罪係被告一行為而犯之數罪，為想像競
    合犯，依刑法第五十五條規定，從一重之殺人未遂罪處斷。被告犯殺人未遂罪部
    分，公訴人認為係犯刑法第二百七十七條第一項普通害罪，尚有未洽，起訴法條
    應予變更。被告雖有殺人之行為，但沒有致被害人乙○○生死亡之結果，為未遂
    犯，依刑法第二十六條前段規定，減輕其刑。爰審酌被告犯罪之動機、目的、手
    段、所生之危害及其品行、智識程度與犯罪後之態度等一切情狀，量處有期徒刑
    五年。
三、被告雖然也以汽車撞丁○○，惟依照丁○○所述之情節，被告係先以汽車撞其與
    乙○○一小力之後，再加速撞乙○○，是被告要殺害之對象顯然就是乙○○，因
    為丁○○與乙○○手牽手同行，所以被告會先以小力將丁○○撞倒，以免丁○○
    致死，故被告此部份行為，係犯刑法第二百七十七條第一項之普通傷害罪，尚難
    以被告在同一時間地點同時以汽車撞乙○○及丁○○，即認為被告撞丁○○部分
    也犯殺人未遂罪，併予敘明。
據上論斷，應依刑事訴訟法第二百九十九條第一項前段、第三百條，刑法第二百七十
一條第一項、第二項、第三百五十四條、第五十五條、第二十六條前段，罰金罰鍰提
高標準條例第一條前段，判決如主文。
中     華     民     國      九十二    年     四      月     三十    日
                                          法  官     李添興
右正本證明與原本無異。
如不服本判決，應於判決送達後十日內向本院提出上訴狀，上訴於臺灣高等法院臺中
分院( 須附繕本 )。
                                          書記官
中     華     民     國      九十二    年     四      月     三十    日


司法院資訊處製作；財團法人民間司法改革基金會備份。
